YAN BONNEL

DÉVELOPPEUR FULL STACK

ybonnel@gmail.com https://github.com/ybonnel https://twitter.com/ybonnel

Profil

Développeur Full Stack

12 ans d'expérience en développement Java

4 ans sur Postgresql

3 ans sur du Javascript moderne (comme React.js)

2 ans sur Elastic Search.

Compétences

Java

Je travaille avec java depuis 12 ans, j'aime beaucoup la communauté autour de Java, participer aux JUG, à Devoxx, ...

Elasticsearch

J'ai découvert Elasticsearch il y a 2 ans, et j'adore les possibilités qu'offrent ce produit.

Postgresql

Je développe avec Postgresql comme stockage principal depuis 4 ans, j'aime la stabilité et le très large éventail de fonctionnalités de cette base de données.

Continuous delivery

J'aime tout automatiser et avoir un réel processus de Continuous Delivery.

Javascript

Je travaille sur du Javascript moderne depuis 3 ans avec un framework spécifique inspiré de React.js.

Infrastructure

Depuis 4 ans, j'exploite un système complexe avec 70 serveurs et 2 000 req./s.

Techniques

Java	Postgresql	HTML5	Jenkins
JEE	Play framework	CSS	Sonar
Kotlin	Vertx	React.js	Gradle
Spring	Android	Javascript/JQuery	Maven

Expérience

Smart RX - Groupe CEGEDIM

Architecte SAAS

Leader technique transversal sur toutes les applications SAAS

En charge de toutes les applications SAAS pour les pharmacies (plus de 6000 clients)

Fonctions:

- o Réalisation de POC
- o Partage de connaissance
- Assistance aux développeurs sur les problèmes complexes
- Revue de code
- $\circ~$ Support au CTO sur les éléments techniques de la stratégie d'entreprise
- Veille technologique

Technologies:

- o Java
- o Javascript/EcmaScript 2016
- Play Framwork
- Postgresql
- MemCached
- Git
- Elasticsearch (cluster de 20 serveurs)
- Debian
- Jenkins
- Sonar
- Upsource
- Infrastructure de 70 serveurs.

08/2014 - maintenant

Sopra Group Architecte logiciel

Expertise sur le socle logiciel du client (de 04/2013 à 08/2014)

Fonctions

- Assistance à tous les développeurs utilisant le socle.
- Développement d'évolutions sur le socle.

Technologies:

- o Java
- Maven
- SOA
- SVN

<u>Leader technique sur une application Java, équipe de 5 personnes (de 07/2013 à 03/2014)</u>

Applications en charge de demandes de logements en France.

Fonctions

• Expert technique: assistance et coaching de tous les développeurs.

Technologies:

- o Java
- Maven
- o Spring
- Struts
- Axis
- o Postgresql
- Tomcat
- SVN

Leader technique transverse sur 4 applications Java dans une équipe de 30 développeurs (de 05/2012 à 06/2013).

Applications en charge de l'activation réseaux pour un opérateur mobile français.

Nouveau contrat de maintenance applicative avec réversibilité.

Travail en équipe avec des Indiens.

Fonctions:

- Continuous delivery: définition des processus de construction et d'installation avec Jenkins pour toutes les applications.
- $\circ~$ Expert technique: assistance aux développeurs.
- Assistance dans la résolution de problèmes complexes.
- o Réalisation d'un portail Web pour les développeurs (Play framework).

Technologies:

- Java
- Ant
- Jboss
- Oracle
- Unix
- \circ Jenkins
- Play Framework
- SVN

Leader technique sur 2 applications Java, équipe de 100 à 200 personnes (02/2008 - 04-2012)

Refonte du cœur de système pour un opérateur mobile français.

Ce projet couvrait de la prise de commande à la facturation en passant par un catalogue pour le référentiel des offres.

Fonctions:

- Tests de performances du progiciel Cameleon (utilisé pour le catalogue des offres) 5 mois
 - Utilisation de Load Runner.
 - Développeur d'une couche de Webservices pour abstraire Cameleon (Jboss WS).
- Écriture des spécifications fonctionnelles pour le catalogues des offres 6 mois.
- Leader technique sur le catalogue des offres, 5 à 10 développeurs 1 an
 - Webservices (JbossWS),
 - Hibernate,
 - Intégration continue (Maven, Hudson, Sonar).
- Leader technique sur le système de prise de commandes, 10 à 30 développeurs plus de 2 ans
 - Webservices (CXF),
 - Spring core, JPA, Hibernate,
 - Intégration continue (Maven, Jenkins, Sonar),
 - Installation et intégration de Gerrit (logiciel d'aide à la revue de code),
 - Réalisation d'un portail Web pour les développeurs (Play Framework).

Technologies:

- o Java,
- o Spring core,
- o Jboss,
- o Hibernate, JPA,
- Webservices (JbossWS et CXF),
- o Oracle,
- o Unix,
- o Maven,
- o Jenkins,
- o Play Framework,
- o SVN,
- Git (utilisé pour le portail Web).

Sopra Group

Architecte logiciel junior

11/2007 - 01/2008

Création d'une application de gestion de documents (équipe de 5 personnes)

Application en charge de la gestion des documents pour tous les documents d'exploitation.

Fonctions:

- Participation à la pré-étude pour la réalisation.
- o Création du code socle pour les développements.

Technologies:

- Java/JEE,
- Struts,
- Hibernate,
- o SVN.

<u>Participation à toutes les étapes d'une tierce maintenance applicative (équipe de 4 à 10 personnes)</u>

Applications utilisées par un opérateur mobile pour connaître les antennes réseau pouvant être utilisées par les clients.

Fonctions:

- Développements C++ sous Unix pour un système d'activation.
- $\circ~$ Développements JEE pour une interface d'administration.
- o Développements Java sous Windows pour un système de prévision de couverture radio.
- $\circ~$ Participation aux spécifications et aux tests pour ces applications.

Technologies:

- ∘ C++,
- o Unix/Shell,
- Java/JEE,
- o Struts,
- o PVCS Version Manager,
- VBScript.

Sopra Group

Développeur

02/2006 - 06/2006

Stage de fin d'étude

 $Participation\ aux\ développements\ d'un\ système\ d'activation\ pour\ un\ opérateur\ mobile\ français.$

- Développements C++ sous unix (HP UX),
- Scripts Unix (KSH).

Projets personnel

Communauté 2012 - 2016

Participation à l'organisation de plusieurs conférences.

- http://www.breizhcamp.org/
- http://www.codeursenseine.com/

Orateur

- https://www.youtube.com/watch?v=cufoOv6 PxU
- https://www.youtube.com/watch?v=iOwnUPSYoKI
- http://www.youtube.com/watch?v=aqBYnOjkX6w
- http://www.normandyjug.org/2013/09/06/une-application-web-simple-en-java-cest-possible-par-yan-bonnel/

simpledom-component

12/2016 - maintenant

https://simpledomjs.github.io/simpledom-component/

Juste un nouveau framework de composants en javascript!

SimpleWeb4j

2013 - 2014

https://github.com/ybonnel/SimpleWeb4j

Petit framework java basé sur angularjs et des services REST pour créer des applications Web.

YboTv

12/2012 - maintenant

https://github.com/ybonnel/ybo-tv-android

https://play.google.com/store/apps/details?id=fr.ybo.ybotv.android

Application android pour le programme télé français.

Quelques statistiques:

- o Téléchargements: plus de 82 000,
- o Commentaires : plus de 650 avis avec une moyenne de 3.96/5.

"Transports Rennes" et "Transports Bordeaux"

08/2010 - maintenant

https://github.com/ybonnel/TransportsRennes

https://play.google.com/store/apps/details?id=fr.ybo.transportsrennes https://play.google.com/store/apps/details?id=fr.ybo.transportsbordeaux

Applications android pour les transports en commun de Rennes et Bordeaux. Utilisation de l'Open-Data pour ces deux villes.

Quelques statistiques :

- o Téléchargements de Transports Rennes : plus de 83 000,
- o Commentaires de Transports Rennes : plus de 2 000 avis avec une moyenne de 4.50/5,
- o Téléchargements de Transports Bordeaux : plus de 96 000,
- o Commentaires de Transports Bordeaux : plus de 1 600 avis avec une moyenne de 4.49/5,
- Code source: plus de 30 000 LOC (http://www.ohloh.net/p/TransportsRennes).

CsvEngine

2011 - 2013

https://github.com/ybonnel/CsvEngine

Petit framework java basé sur des annotations et utilisé pour parser et écrire des fichiers CSV.

Transports Rouen

07/2012

https://github.com/ybonnel/TransportsRouen http://transports-rouen.appspot.com/

Petite application web mobile pour les vélos en libre service de Rouen.

Utilisé pour tester JQuery Mobile.

Études

Université de La Rochelle

2000 - 2006

Master en informatique (spécialité: reconnaissance de formes et traitement d'image).